【裁判字號】    98,訴,275
【裁判日期】    981030
【裁判案由】    清償借款
【裁判全文】
臺灣花蓮地方法院民事判決               98年度訴字第275號
原      告  臺灣土地銀行股份有限公司
法定代理人  丙○○
訴訟代理人  乙○○
被      告  甲○○
上列當事人間請求清償借款事件，本院於98年10月20日言詞辯論
終結，判決如下：
    主  文
被告應給付原告如附表所示之本金、利息及違約金。
訴訟費用由被告負擔。
    事實及理由
一、原告起訴主張：訴外人楊彩珍於民國87年8月7日邀同被告為
    連帶債務人向原告借款新台幣（以下同）230萬元，約定借
    款期間自87年8月7日起至107年8月7日止，為期20年，貸款
    利率按郵匯局一年期定期儲蓄存款掛牌機動利率6.6%加1.5
    個百分點計為年利率8.1%計算，嗣後隨郵匯局一年期儲蓄存
    款掛牌機動利率調整而機動調整(其中160萬元自97年4月23
    日起借款利率按郵匯局二年期定期儲金機動利率加1.042%
    （即加4.168碼）計算，嗣後隨郵匯局二年期定期儲金機動
    利率調整而調整，並自調整之日起，按調整後之年利率計算
    ），及以每個月為一期按期繳款，任何一期未履行時，視為
    全部到期。其逾期六個月以內者，按約定利率一成，逾期六
    個月以上者，就超過部份按約定利率二成計算加計違約金；
    詎自98年3月7日起，即未按期依約給付，迭經催討未果，其
    債務應視為全部到期，而迄今尚積欠如附表所示之金額未償
    還。為此，爰依據消費借貸法律關係，請求被告如數給付如
    主文第一項所示之金額、利息及違約金。被告對積欠原告上
    開借款等情並不爭執，惟辯稱：目前無收入，無法償還等語
    。
二、原告主張之上開事實，已據其提出與所述相符之借據契約、
    、利率變動表等件為證，且為被告所不爭執，自堪信為真實
    。
三、按借用人應於約定期限內，返還與借用物種類、品質、數量
    相同之物；遲延之債務，以支付金錢為標的者，債權人得請
    求依法定利率計算之遲延利息，但約定利率較高者，仍從其
    約定；當事人得約定債務人不履行債務時，應支付違約金，
    民法第478條、第233條第1項、第250條第1項分別定有明文
    。本件被告積欠原告所陳上述借款、約定遲延利息及違約金
    未付，並已屆清償期，原告依據雙方所定消費借貸契約約定
    之法律關係，請求被告清償借款本金及約定遲延利息、違約
    金，即屬有據。從而，原告起訴請求判決如主文第一項所示
    ，為有理由，應予准許。
四、據上論結，原告之訴為有理由，依民事訴訟法第78條判決如
    主文。
中    華    民    國    98    年    10    月    30    日
                        臺灣花蓮地方法院民事庭
                            法      官  湯文章
上列為正本係照原本作成。
如不服本判決，應於送達後20日內，向本院提出上訴狀並表明上
訴理由，如於本判決宣示後送達前提起上訴者，應於判決送達後
20日內補提上訴理由書(須附繕本)。
中    華    民    國    98    年    10    月    30    日
                            法院書記官  黃倪濱


司法院資訊處製作；財團法人民間司法改革基金會備份。
